臺灣高等法院臺中分院刑事判決
111年度上訴字第1517號

上  訴  人  
即  被  告  陳志誠


指定辯護人  本院公設辯護人陳秋靜
上列上訴人因毒品危害防制條例案件，不服臺灣臺中地方法院11
1年度訴字第29號中華民國111年3月31日第一審判決（起訴案號
：臺灣臺中地方檢察署110年度偵字第37205號，移送併辦案號：
臺灣臺中地方檢察署111年度偵字第10437號），提起上訴，本院
判決如下：
    主  文
上訴駁回。
    犯罪事實
一、陳志誠明知海洛因、甲基安非他命分別係毒品危害防制條例第
    2條第2項第1款、第2款所列管之第一級毒品、第二級毒品，
    未經許可不得持有、轉讓或販賣，亦明知甲基安非他命屬藥
    事法第22條第1項第1款所稱之禁藥，未經許可不得轉讓，竟
    分別為下列犯行：
  ㈠意圖營利，基於販賣第一級毒品海洛因之犯意，以其持用之
    行動電話門號0000000000號作為聯絡工具，分別與如附表一
    所示之人約定交易海洛因事宜後，各於如附表一所示之時間
    、地點，以如附表一所示之方式，販賣海洛因予如附表一所
    示之人，共計3次。
  ㈡基於轉讓第一級毒品海洛因之犯意，於如附表二編號1所示之
    時間、地點，以如附表二編號1所示之方式，無償轉讓海洛
    因予如附表二編號1所示之人，共計1次。　
　㈢基於轉讓禁藥甲基安非他命之犯意，以其持用之行動電話門
    號0000000000號作為聯絡工具，於如附表二編號2所示之時
    間、地點，以如附表二編號2所示之方式，無償轉讓甲基安
    非他命予如附表二編號2所示之人，共計1次。　
二、嗣經警執行通訊監察，並於110年11月11日18時40分許，持
    搜索票前往陳志誠位於臺中市○○區○○路○○○巷00號之住處執
    行搜索，當場扣得如附表三所示之物，而查獲上情。
三、案經臺中市政府警察局清水分局報告臺灣臺中地方檢察署檢
    察官偵查起訴。
    理  由
壹、證據能力部分 
一、本判決下述所引用上訴人即被告陳志誠（下稱被告）以外之
    人於審判外之供述證據，檢察官、被告及辯護人於本院審理
    時均同意有證據能力（見本院卷第125頁），且迄本院言詞
    辯論終結前，就該等證據之證據能力，皆未聲明異議，而本
    院審酌上開供述證據資料製作時之情況，並無不當取供或證
    明力明顯過低之瑕疵，認以之作為證據應屬適當，依刑事訴
    訟法第159條之5規定，認均具有證據能力。
二、本件判決以下引用之非供述證據，經本院於審理時依法踐行
    調查證據程序，與本案待證事實具有自然之關聯性，且無證
    據證明係公務員違法取得之物，依法自得作為證據。
貳、認定犯罪事實所憑證據及理由
一、上開犯罪事實，業據被告於偵查、原審及本院審理時坦承不
    諱，核與證人劉○○、陳○○、洪○○於警詢、偵訊時之證述相符
    （見110年度偵字第37205號卷〈以下稱偵卷〉一第107至114、
    183至190、195至197、273至281、349至353、359至363、36
    7至373頁），並有門號0000000000號與門號0000000000號、
    門號0000000000號、門號0000000000號之通訊監察譯文、通
    聯調閱查詢單（門號0000000000號、門號0000000000號）、
    行動上網歷程紀錄（門號0000000000號）暨基地臺位置地圖
    、現場照片、指認犯罪嫌疑人紀錄表（指認人：劉○○、陳○○
    、洪○○）、Google街景照片（「全家超商龍井大火力店」、
    「統一超商龍峰門市」、「全家超商龍井龍津店」）、監視
    器擷取畫面（110年7月27日、110年9月19日）、搜索票、自
    願受搜索同意書、臺中市政府警察局清水分局搜索扣押筆錄
    、扣押物品目錄表、扣案物照片、陳○○之搜索票、自願受搜
    索同意書、臺中市政府警察局清水分局搜索扣押筆錄、扣案
    物照片各1份在卷可稽（見偵卷一第44、61至69、77、110至
    111、115至118、188至189、191至194、199至207、235至24
    1、245至261、278至279、283至286、309至316、321至323
    頁；偵卷二第41至43頁），並有扣案如附表三所示之物可資
    佐證。
二、又被告於原審訊問時供稱：其販賣海洛因賺價差，1包賺新
    臺幣（下同）100、200元左右等語（見原審卷第44頁），足
    見被告販賣第一級毒品確屬有利可圖，主觀上具有營利之意
    圖無訛。
三、綜上所述，本案事證業臻明確，被告上開犯行均堪認定，均
    應予依法論科。
參、論罪科刑
一、按海洛因、甲基安非他命係毒品危害防制條例第2條第2項第
    1款、第2款所列管之第一級、第二級毒品，未經許可不得持
    有、轉讓或販賣。次按甲基安非他命係毒品危害防制條例規
    定之第二級毒品，亦屬藥事法所稱之禁藥（即藥事法第22條
    第1項第1款所稱之「經中央衛生主管機關明令公告禁止製造
    、調劑、輸入、輸出、販賣或陳列之毒害藥品」），行為人
    明知禁藥甲基安非他命而轉讓者，除成立毒品危害防制條例
    第8條第2項之轉讓第二級毒品罪外，亦構成藥事法第83條第
    1項之轉讓禁藥罪，屬於同一犯罪行為同時有二種法律可資
    處罰之法條競合關係，應依「重法優於輕法」、「後法優於
    前法」等法理，擇一處斷。而毒品危害防制條例第8條第2項
    之轉讓第二級毒品罪，法定本刑為6月以上5年以下有期徒刑
    ，得併科70萬元以下罰金；藥事法第83條第1項之轉讓禁藥
    罪，法定本刑為7年以下有期徒刑，得併科5000萬元以下罰
    金。從而，轉讓甲基安非他命之行為，除轉讓該甲基安非他
    命達毒品危害防制條例第8條第6項規定之一定數量（轉讓毒
    品加重其刑之數量標準第2條第1項第2款所定之淨重10公克
    以上），或同條例第9條規定成年人轉讓予未成年人，或明
    知為懷胎婦女而轉讓，經依法加重後之法定刑較藥事法第83
    條第1項轉讓禁藥之法定刑為重之情形外，因藥事法第83條
    第1項為重法，依重法優於輕法之法理，自應優先適用藥事
    法處罰，要無再適用毒品危害防制條例第8條第2項之轉讓第
    二級毒品罪處斷之餘地（最高法院106年台上字第3575號判
    決意旨參照）。被告如犯罪事實一㈢所示轉讓予洪○○之甲基
    安非他命，據證人洪○○於偵訊時稱該次被告拿1小包甲基安
    非他命給其，其拿回去就施用完了等語（見偵卷一第362頁
    ），可知被告該次轉讓之甲基安非他命，僅供一次施用之量
    ，足見轉讓之數量甚微，顯未達淨重10公克以上，且受轉讓
    者洪○○為成年人，故無應依毒品危害防制條例第8條第6項或
    第9條之規定加重其刑至2分之1之情形，因藥事法第83條第1
    項之罪之法定本刑，較毒品危害防制條例第8條第2項之罪之
    法定本刑為重，自應依重法優於輕法之法理，自應優先適用
    藥事法第83條第1項之規定處斷。
二、核被告所為，如犯罪事實一㈠所示犯行，均係犯毒品危害防
    制條例第4條第1項之販賣第一級毒品罪；如犯罪事實一㈡所
    示犯行，係犯毒品危害防制條例第8條第1項之轉讓第一級毒
    品罪；如犯罪事實一㈢所示犯行，係犯藥事法第83條第1項之
    轉讓禁藥罪。被告因販賣、轉讓而持有海洛因之低度行為，
    為其販賣、轉讓之高度行為所吸收，不另論罪。至被告因轉
    讓而持有甲基安非他命之行為，因藥事法並無處罰持有禁藥
    明文，即持有禁藥並未構成犯罪，故無持有禁藥甲基安非他
    命之低度行為，為轉讓禁藥甲基安非他命之高度行為所吸收
    而不另論罪之吸收關係存在（最高法院98年度台上字第5362
    號判決意旨參照），附此敘明。被告所為販賣第一級毒品3
    次、轉讓第一級毒品1次、轉讓禁藥1次等犯行，犯意各別，
    行為互殊，應予分論併罰。臺灣臺中地方檢察署檢察官以11
    1年度偵字第10437號移送併辦部分，與本案經起訴部分之犯
    罪事實相同，本院自應一併審理。
三、刑之加重、減輕部分
  ㈠被告前於104年間因施用毒品等案件，經臺灣臺中地方法院以
    105年度沙簡字第29號判決分別判處有期徒刑5月、5月確定
    （以下稱第①案）；於105年間因施用毒品等案件，經同法院
    以105年度審訴字第555號判決分別判處有期徒刑7月、4月確
    定（以下稱第②案）；於105年間因施用毒品等案件，經同法
    院以105年度審訴字第1598號判決分別判處有期徒刑9月、6
    月確定（以下稱第③案）；上開第①②③案，經同法院以106年
    度聲字第1084號裁定應執行有期徒刑2年5月確定；於105年
    間因施用毒品等案件，經最高法院以106年度台非字第18號
    判決分別判處有期徒刑8月、5月確定（以下稱第④案）；於1
    05年間因施用毒品案件，經同法院以105年度審訴字第1562
    號判決處有期徒刑10月確定（以下稱第⑤案）；上開第④至⑤
    案，經同法院以106年度聲字第1085號裁定應執行有期徒刑1
    年9月確定；其入監接續執行後，於108年1月29日縮短刑期
    假釋出監，並付保護管束，嗣於109年7月23日保護管束期滿
    未經撤銷假釋，以已執行論等情，此有臺灣高等法院被告前
    案紀錄表1份存卷可參，其於受有期徒刑執行完畢後，5年以
    內故意再犯本件有期徒刑以上之罪，均為累犯，參酌被告前
    案為施用毒品案件，於前案執行完畢後，未能知所警惕，再
    犯販賣、轉讓毒品案件，顯示被告仍持續接觸毒品，未能全
    然杜絕毒品，足見被告前案之徒刑執行無成效，對於刑罰之
    反應力顯然薄弱，主觀上有特別之惡性，認依刑法第47條第
    1項之規定加重其刑，尚不致使被告所受刑罰超過其所應負
    擔之罪責，是被告如犯罪事實一㈠至㈢所示犯行，除販賣第一
    級毒品罪之法定本刑為死刑或無期徒刑部分外，均應依刑法
    第47條第1項之規定，加重其刑，辯護人主張不應依累犯規
    定加重被告之刑等語，尚不足採。又本案檢察官於起訴書已
    指明被告係屬累犯，並指出其證明方法，請求依法加重其刑
    ，且於本院審理時，檢察官亦再次指明被告累犯之證明方法
    ，並說明應予加重之理由，本院於檢察官指明上揭構成累犯
    及應加重其刑之事項後，進行調查與辯論，自與最高法院11
    0年度台上大字第5660號裁定意旨，不相違背，併此說明。
　㈡按犯毒品危害防制條例第4條至第8條之罪於偵查及審判中均
    自白者，減輕其刑，同條例第17條第2項定有明文。而法律
    上所謂自白，係指犯罪嫌疑人或被告，對於其過往之所作所
    為，而符合於構成犯罪要件之基本的社會事實之陳述，是行
    為人對於犯罪之基本社會事實，無論為主動說出或被動回答
    ，亦不管係全部吐實或主要部分供明而保留不影響犯罪成立
    之部分真相，既然已經有助於重要關鍵事實之釐清，當即已
    足（最高法院101年度台上字第2138號判決意旨參照）。次
    按被告轉讓同屬禁藥之第二級毒品甲基安非他命（未達法定
    應加重其刑之一定數量）予成年人（非孕婦），經依法規競
    合之例，擇法定刑較重之藥事法第83條第1項轉讓禁藥罪論
    處，被告於偵查及歷次審判中均自白，仍應適用毒品危害防
    制條例第17條第2項之規定減輕其刑（最高法院109年度台上
    大字第4243號裁定意旨參照）。被告如犯罪事實一㈠、㈡、㈢
    所示犯行，於偵查及審判中均自白，此觀其歷次偵訊及審理
    筆錄即明（見偵卷二第37至40頁；原審卷第125頁；本院卷
    第135頁），均應依毒品危害防制條例第17條第2項之規定，
    減輕其刑。至被告於偵訊時雖辯稱犯罪事實一㈠之附表一編
    號2所示販賣海洛因之價格為3,000元云云（見偵卷二第38頁
    ），惟被告既已坦承該次販賣海洛因之主要事實，關於此部
    分交易價格之陳述並不影響犯罪之成立，仍不失為已經自白
    ，附此敘明。
　㈢按毒品危害防制條例第4條第1項所定販賣第一級毒品罪之法
    定刑為「死刑或無期徒刑；處無期徒刑者，得併科新臺幣三
    千萬元以下罰金」，然同為販賣第一級毒品之人，其原因動
    機不一，犯罪情節未必盡同，或有大盤毒梟者，亦有中、小
    盤之分，甚或僅止於吸毒者友儕間為求互通有無之少量販賣
    者亦有之，其販賣行為所造成危害社會之程度自屬有異，法
    律科處此類犯罪，所設之法定最低本刑卻屬相同，縱依毒品
    危害防制條例第17條第2項規定減輕其刑，仍須處以15年以
    上有期徒刑，不可謂不重。於此情形，倘依其情狀處以有期
    徒刑，即足以懲儆，並可達防衛社會之目的者，自非不可依
    客觀之犯行與主觀之惡性二者加以考量其情狀，是否有可憫
    恕之處，適用刑法第59條之規定酌量減輕其刑，期使個案裁
    判之量刑，能斟酌至當，符合比例原則。本院參酌被告如犯
    罪事實一㈠所示犯行，其販賣海洛因之次數共3次、價格各1,
    000元、5,000元、5,000元，交易對象僅劉○○、陳○○二人，尚
    屬零星、小額之販賣行為，販賣所得難認已達鉅額獲利，散
    播毒品對象及範圍亦屬有限，且僅係單純販賣交易毒品，並
    無施用強暴、脅迫之不法手段，就上開情節以觀，其惡性及
    對社會整體侵害之程度，較諸坊間大盤毒梟係長期大量出售
    毒品之情形，顯然無從比擬，縱依毒品危害防制條例第17條
    第2項之規定減輕其刑後，科處減刑後之最低刑度有期徒刑1
    5年，依社會一般觀念仍顯屬情輕法重，在客觀上已足引起
    一般同情，衡情堪可憫恕，爰均依刑法第59條之規定，酌量
    減輕其刑。
　㈣又經本院函詢臺灣臺中地方檢察署、臺中縣政府警察局清水
    分局，是否有因被告之供述而查獲毒品之來源，該署及該分
    局均函覆本院：未因被告之供述而查獲毒品來源等語，此有
    臺灣臺中地方檢察署111年7月11日中檢永羽110偵37205字第
    1119074835號函、臺中縣政府警察局清水分局111年8月1日
    中市警清分偵字第1110024333、1110027765號函附卷可稽（
    見本院卷第73、115至117頁），是以自難適用毒品危害防制
    條例第17條第1項之規定減輕被告之刑，附此敘明。
　㈤被告如犯罪事實一㈠所示犯行，除法定本刑為死刑或無期徒刑
    部分不得加重外，均依法先加重後遞減輕之。被告如犯罪事
    實一㈡、㈢所示犯行，依法先加重後減輕之。
肆、本院之判斷　　
一、原審認被告所犯本案犯行，均事證均明確，適用刑事訴訟法
    第299條第1項前段，毒品危害防制條例第4條第1項、第8條
    第1項、第17條第2項、第19條第1項，藥事法第83條第1項，
    刑法第11條、第47條第1項、第59條、第51條第5款、第38條
    之1第1項前段、第3項等規定，並審酌被告無視於國家杜絕
    毒品犯罪之禁令，為圖一己私利而販賣海洛因，並任意轉讓
    第一級毒品及禁藥，助長毒品氾濫、危害國民身心健康，嚴
    重影響社會治安，所為應予非難，惟念及被告犯後坦承犯行
    ，態度尚佳，復斟酌被告之犯罪動機、目的、手段、販賣或
    轉讓毒品之次數、數量、金額，暨其自述之智識程度、家庭
    經濟狀況（見原審卷第126頁）等一切情狀，分別量處如附
    表一、二主文欄所示之刑。另衡酌被告所犯各罪均屬毒品犯
    罪，各罪之行為動機、目的、手段、模式互有相同或相似之
    處，顯現各罪責任非難重複程度非低，暨其所犯各罪反應之
    人格特性等節，依限制加重原則，定應執行有期徒刑9年2月
    。暨認被告如犯罪事實一㈠所示各次販賣第一級毒品犯行，
    分別收取1,000元、5,000元、5,000元之價金，屬被告各該
    犯行之犯罪所得，均未扣案，應依刑法第38條之1第1項前段
    、第3項之規定，分別於各該罪刑項下宣告沒收，於全部或
    一部不能沒收或不宜執行沒收時，追徵其價額；扣案如附表
    三編號1所示之iPhone11行動電話1支（含門號0000000000號
    之SIM卡1張），係被告所有，作為如犯罪事實一㈠、㈢所示各
    次販賣第一級毒品、轉讓禁藥犯行聯繫使用，扣案如附表三
    編號2、3所示之電子磅秤、分裝袋，係被告所有，作為犯罪
    事實一㈠所示各次販賣第一級毒品犯行秤量及分裝毒品之用
    ，均應依毒品危害防制條例第19條第1項之規定，分別於各
    該罪刑項下宣告沒收。經核所為認事用法均無違誤，量刑、
    定刑亦均屬妥適。
二、被告上訴意旨略以：被告曾在中龍鋼鐵公司擔任怪手司機一
    職，工作穩定，因染上吸毒惡習，基於朋友情誼，才會犯下
    本案，且僅於吸毒者交儕間為求互動，少量販賣，犯罪情節
    輕微，原審適用刑法第59條規定應減輕最大刑期，然所定應
    執行有期徒刑9年2月過重，不符合比例原則，又被告提供上
    游資料供警方，也助於警方辦案，符合毒品危害防制條例第
    17條第1項減輕量刑規定之適用等語。惟查：被告尚不符合
    毒品危害防制條例第17條第1項規定之適用，業據本院說明
    如前；且按數罪併罰之定應執行之刑，係出於刑罰經濟與責
    罰相當之考量，並非予以犯罪行為人或受刑人不當之利益，
    為一種特別的量刑過程，相較於刑法第57條所定科刑時應審
    酌之事項係對一般犯罪行為之裁量，定應執行刑之宣告，乃
    對犯罪行為人本身及所犯各罪之總檢視，除應考量行為人所
    犯數罪反應出之人格特性，並應權衡審酌行為人之責任與整
    體刑法目的及相關刑事政策，在量刑權之法律拘束性原則下
    ，依刑法第51條第5款之規定，採限制加重原則，以宣告各
    刑中之最長期為下限，各刑合併之刑期為上限，但最長不得
    逾30年，資為量刑自由裁量權之外部界限，並應受法秩序理
    念規範之比例原則、平等原則、責罰相當原則、重複評價禁
    止原則等自由裁量權之內部抽象價值要求界限之支配，使以
    輕重得宜，罰當其責，俾符合法律授與裁量權之目的，以區
    別數罪併罰與單純數罪之不同，兼顧刑罰衡平原則（最高法
    院100年度台上字第21號判決意旨參照）。本件原審已具體
    斟酌就被告所犯附表一、二所示之各罪類型相同、行為態樣
    、手段均相似，及各次犯罪之時空密接程度、罪責相當性與
    比例原則等情，而為整體評價後，就被告此部分所宣告之刑
    ，於各刑合併之刑期25年2月之上限，及各刑期中最長8年之
    下限間，定其應執行之刑有期徒刑9年2月，是本院認原審既
    本於被告之責任為基礎，已就定應執行刑之刑度詳為審酌，
    既未逾越法定刑度，復未違反比例、平等諸原則，已兼顧刑
    罰衡平，而無濫用自由裁量之權限，所為定執行刑核無不當
    或違法，且無輕重失衡之情形，自應予尊重。是以被告上訴
    意旨請求依毒品危害防制條例第17條第1項規定減輕其刑及
    指摘原判決所定之應執行刑過重，均不可採，其上訴為無理
    由，應予駁回。
據上論結，應依刑事訴訟法第368條，判決如主文。
本案經檢察官張子凡提起公訴，檢察官甲○○到庭執行職務。　
中　　華　　民　　國　　111 　年　　9 　　月　　20　　日
            刑事第九庭   審判長法　官　紀  文  勝
                               法　官  姚  勳  昌
                               法　官  紀  佳  良 
以上正本證明與原本無異。
如不服本判決應於收受送達後20日內向本院提出上訴書狀，其未
敘述上訴理由者，並得於提起上訴後20日內向本院補提理由書狀
（均須按他造當事人之人數附繕本）「切勿逕送上級法院」。因
疫情而遲誤不變期間，得向法院聲請回復原狀。 

                               書記官  洪  鴻  權 
　　　　　　　　　　　　　　　 
中　　華　　民　　國　　111 　年　　9 　　月　　20　　日
附表一：陳志誠販賣第一級毒品部分
編號 販賣對象 販賣時間 販賣地點 販賣方式 主文 1（即起訴書附表編號4） 劉○○ 110年7月27日13時20分許 臺中市○○區○○路00號之全家便利超商大火力店路旁之車牌號碼0000-00號自用小客車上 陳志誠以其持用之行動電話門號0000000000號與劉○○所持用之行動電話門號0000000000號，於110年7月27日12時58分許約定交易事宜後，陳志誠於左列時間、地點，將海洛因1包交付劉○○，劉○○當場支付1,000元予陳志誠，而完成交易。 陳志誠犯販賣第一級毒品罪，累犯，處有期徒刑柒年拾月。未扣案之犯罪所得新臺幣壹仟元沒收，於全部或一部不能沒收或不宜執行沒收時，追徵其價額；扣案如附表三所示之物均沒收。  2（即起訴書附表編號1） 陳○○ 110年8月27日近12時許 臺中市○○區○○路00號之全家便利超商大火力店旁檳榔攤前之車牌號碼0000-00號自用小客車上 陳志誠以其持用之行動電話門號0000000000號與陳○○所持用之行動電話門號0000000000號，於110年8月27日10時40分、11時1分許約定交易事宜後，陳志誠於左列時間、地點，將海洛因2包交付陳○○，陳○○當場支付5,000元予陳志誠，而完成交易。 陳志誠犯販賣第一級毒品罪，累犯，處有期徒刑捌年。未扣案之犯罪所得新臺幣伍仟元沒收，於全部或一部不能沒收或不宜執行沒收時，追徵其價額；扣案如附表三所示之物均沒收。  3（即起訴書附表編號2） 陳○○ 110年9月10日17時許 臺中市○○區○○路○段000號之統一超商龍峰門市旁牌樓下之車牌號碼0000-00號自用小客車上 陳志誠以其持用之行動電話門號0000000000號與陳○○所持用之行動電話門號0000000000號，於110年9月10日17時許約定交易事宜後，陳志誠於左列時間、地點，將海洛因2包交付陳○○，陳○○當場支付5,000元予陳志誠，而完成交易。 陳志誠犯販賣第一級毒品罪，累犯，處有期徒刑捌年。未扣案之犯罪所得新臺幣伍仟元沒收，於全部或一部不能沒收或不宜執行沒收時，追徵其價額；扣案如附表三所示之物均沒收。   
附表二：陳志誠轉讓第一級毒品及禁藥部分
編號 轉讓對象 轉讓時間 轉讓地點 轉讓方式 主文 1（即起訴書附表編號5） 劉○○ 110年7月27日13時35分 臺中市○○區○○路00號之全家便利超商大火力店路旁之車牌號碼0000-00號自用小客車上 陳志誠於附表一編號1所示時間、地點販賣海洛因予劉○○後，另於左列時間、地點，無償轉讓海洛因1包（約施用一次之量）予劉○○。 陳志誠犯轉讓第一級毒品罪，累犯，處有期徒刑玖月。  2（即起訴書附表編號3） 洪○○ 110年9月19日17時21分許 臺中市○○區○○路○段00號全家便利超商龍井龍津店前 陳志誠以其持用之行動電話門號0000000000號與洪○○所持用之行動電話門號0000000000號，於110年9月19日17時6分、20分許聯絡後，陳志誠於左列時間、地點，無償轉讓甲基安非他命1 包（約施用一次之量）予洪○○。 陳志誠犯轉讓禁藥罪，累犯，處有期徒刑柒月。扣案如附表三編號1所示之物沒收。   
　　
附表三：
編號 扣案物品 1 iPhone11行動電話1支（含門號0000000000號之SIM卡1張） 2 電子磅秤1臺 3 分裝袋1批